# 求助陈版主，进项税加计扣除的疑问。

提问人：liuweisheng 时间：2022-06-08 11:16:41
A公司 2020 年无销项税，进项税加计抵减金额 100 万元。 2021 年销项远大于进项，
A公司 2020 年借：应交税费 100 万元 贷：递延收益 100 万元。
2021 年 借：递延收益 100 万元 贷：其他收益 100 万元。
这样处理是否正确。
还是A公司在 2020 年就不进行会计处理， 2021 年 借：应税税费 贷：其他收益 100 万元。
谢谢版主解惑

回答人：chenyiwei
A公司在 2020 年就不进行会计处理， 2021 年 借：应税税费 贷：其他收益 100 万元
依据：财政部会计司关于《关于深化增值税改革有关政策的公告》适用《增值税会计处理规定》有关问题的解读（ 2019 年 4 月 19 日）：
近期，我部、税务总局和海关总署印发了《关于深化增值税改革有关政策的公告》（财政部税务总局 海关总署公告 2019 年第 39 号，以下简称”第 39 号公告”），规定”自 2019 年 4 月 1 日至 2021年 12 月 31 日，允许生产、生活性服务业纳税人按照当期可抵扣进项税额加计10%，抵减应纳税额”。现就该规定适用《增值税会计处理规定》（财会〔 2016 〕 22 号）的有关问题解读如下：
生产、生活性服务业纳税人取得资产或接受劳务时，应当按照《增值税会计处理规定》的相关规定对增值税相关业务进行会计处理；实际缴纳增值税时，按应纳税额借记”应交税费–未交增值税”等科目，按实际纳税金额贷记”银行存款”科目，按加计抵减的金额贷记”其他收益”科目。